# 请教陈版，收入准则几个小问题

提问人：wangjingquan 时间：2020-04-02 08:05:30
1 、在收入准则中，如果是附有销售退回权的销售，对于预计的退回部分只能做负债而不能确认收入。而对于因产品质量问题引起的退货可能，销售时应全额确认收入，然后估计退货可能性后确认预计负债和销售费用。请问，上述处理是正确的吧？这两者处理不同，是有何本质区别？我觉得第二种情况下的退回可能似乎也不能确认收入？
2 、在采用完工百分比法时，如果履约进度不能可靠计量，那么收入只能以可收回的成本计量，请问这种计量方法与亏损合同（国际准则里的onerous contract）计量一致吗？亏损合同如何计量，背后逻辑是什么呢？
另外，如果收到货款的可能性不是很可能，如何进行会计处理？
3 、在一个合同中，包括分别交付A、B产品的两个单项履约义务，这两个产品的独立售价一样。交易价格包括固定价格 100 和可变对价 20 。随后A先交付，并确认收入 60 。
假设现在合同变更，增加交付C产品，C产品可明确区分但价格不反映其单独售价，故B和C要作为一个新合同来对待。此外，上述可变对价的估计增加了 40 ，我觉得这 40 应该在A和B分摊，而有的材料说A分了 20 后，剩下的20 要在B和C再分摊，请问这是为什么？这可变对价不是明显只和AB相关吗？
谢谢您！

回答人：chenyiwei
1 、可以这样理解。这两种情况的区别在于，销售退回情形（不含质量原因退货）表明客户并未取得对商品的控制权（此类退货一般要求包装完好、未拆封等）；而因产品质量导致的退货一般是在使用过程中发现的，此时客户已经取得了对商品的控制权，因此可以确认收入。
2 、亏损合同属于或有事项准则规范范围，是针对“待执行合同”（executory contract）即“合同各方尚未履行任何合同义务，或部分地履行了同等义务的合同”，因此和履约进度不能可靠计量的情形不具有可比性。
如果收到货款不是很可能，则应对照第五条规定，判断合同是否成立，如果不满足合同成立的条件，则不能确认收入，而应按照准则第六条处理。
3 、“上述可变对价的估计增加了40”的原因是什么，与C是否相关？